【裁判字號】    99,易,757
【裁判日期】    990930
【裁判案由】    竊盜
【裁判全文】
臺灣苗栗地方法院刑事判決               99年度易字第757號
公  訴  人  臺灣苗栗地方法院檢察署檢察官
被      告  甲○○
上列被告因竊盜案件，經檢察官提起公訴（99年度偵字第2863號
），被告於本院審理時就被訴事實為有罪之陳述，經本院裁定進
行簡式審判程序，判決如下：
    主  文
甲○○犯攜帶兇器竊盜罪，累犯，處有期徒刑壹年。
    事  實
一、甲○○前於民國96年間因贓物、竊盜等案件，經本院以96年
    度易字第584 號分別判處有期徒刑8 月、3 月確定，定應執
    行刑為有期徒刑9 月確定，於97年9 月20日縮刑期滿執行完
    畢。詎甲○○猶不知警惕，意圖為自己不法之所有，於99年
    2 月4 日下午3 時許，駕駛其竊得之車牌號碼0191-GW 號自
    用小客車（係甲○○在苗栗縣竹南鎮竹南運動公園附近所竊
    得，甲○○此部分所犯竊盜罪，業經本院以99年度易字第19
    8 號判決判處有期徒刑6 月確定），至苗栗縣西湖鄉湖東村
    6 鄰大窩二高橋下，持其所有客觀上足對人之生命、身體、
    安全構成威脅具有危險性而可作為兇器使用之大型破壞剪1
    支（未扣案），竊取臺灣電力公司西湖鄉湖東村大窩線湖東
    幹11之21至11之23之電纜線長174 公尺，得手後置於上開竊
    得之贓車上離去，適為苗栗縣警察局通霄分局西湖分駐所員
    警執行勤查勤務，發現甲○○駕駛贓車即加以追捕，甲○○
    乃將該車棄置在苗栗縣西湖鄉○○村○ 鄰○區○○○道路後
    逃逸，嗣經警循線查獲上情。
二、案經苗栗縣警察局通霄分局報請臺灣苗栗地方法院檢察署檢
    察官偵查起訴。
    理  由
一、按簡式審判程序之證據調查，不受刑事訴訟法第159 條第1
    項之限制，刑事訴訟法第273 條之2 定有明文，是依上開規
    定，於行簡式審判程序之案件，被告以外之人於審判外之陳
    述，除有其他不得作為證據之法定事由外，應認具有證據能
    力。查本案被害人即臺灣電力公司外線技術員林暐捷於偵查
    時所為之證述，雖係被告以外之人於審判外之陳述，惟因本
    案採行簡式審判程序，復無其他不得做為證據之法定事由，
    揆諸首揭說明，應認具有證據能力，合先敘明。
二、上開事實，業據被告甲○○於偵查中及本院審理時坦承不諱
    ，核與證人即臺灣電力公司外線技術員林暐捷指訴之情節相
    符，並有苗栗縣警察局通霄分局西湖分駐所員警執勤報告、
    電訊線路失竊現場調查報告表、通聯調閱查詢單各1 份、照
    片4 張在卷可稽，被告自白核與事實相符，堪以採信。本案
    事證明確，被告上開犯行洵堪認定。
三、按刑法第321 條第1 項第3 款之攜帶兇器竊盜罪，係以行為
    人攜帶兇器竊盜為其加重條件，此所謂兇器，其種類並無限
    制，凡客觀上足對人之生命、身體、安全構成威脅，具有危
    險性之兇器均屬之，且祇須行竊時攜帶此種具有危險性之兇
    器為已足，並不以攜帶之初有行兇之意圖為必要（最高法院
    79年臺上字第5253號判例可資參照）。本案被告甲○○持以
    行竊所用之大型破壞剪，係金屬製品，且質地堅硬，若持之
    攻擊人體，顯足以對人體造成傷害而具有危險性，堪認屬兇
    器無誤。是核其所為，係犯刑法第321 條第1 項第3 款之攜
    帶兇器竊盜罪。又被告前有如事實欄一所載之犯罪科刑紀錄
    ，有臺灣高等法院被告前案紀錄表及臺灣苗栗地方法院檢察
    署刑案資料查註紀錄表在卷可稽，其受有期徒刑執行完畢後
    ，5 年內故意再犯本件有期徒刑以上之本罪，為累犯，應依
    刑法第47條第1 項之規定，加重其刑。
四、爰審酌被告甲○○前已有竊盜前科，仍不知悔悟，正值青壯
    之年，不思以正當方式取得財物，竟貪圖私慾，持兇器竊取
    臺灣電力公司之電纜線，妨害電力供輸，影響用電人之安全
    及臺灣電力公司之正常營運，耗費數倍費用修復，理應從重
    量刑，惟念被告犯後尚能坦承犯行，所影響者為供給果園、
    工寮使用之農業用電；本院綜合前揭情況，並審酌被告之智
    識程度、生活狀況、所得利益、犯後態度尚稱良好等一切情
    狀，量處如主文所示之刑。另被告持以行竊之大型破壞剪1
    支，雖為被告所有，且供其為本案竊盜所用之物，惟並未扣
    案，亦非違禁物，為免日後執行困難，爰不予宣告沒收，併
    此敘明。
據上論斷，應依刑事訴訟法第284 條之1 、第273 條之1 第1 項
、第299 條第1 項前段，刑法第321 條第1 項第3 款、第47條第
1 項，判決如主文。
本案經檢察官盧美如到庭執行職務。
中    華    民    國    99    年    9     月    30    日
                  刑事第三庭  法  官    林佩儒
以上正本證明與原本無異。
如不服本判決，應於判決送達後10日內向本院提出上訴狀（應抄
附繕本），其未敘述上訴理由者，應於上訴期間屆滿後20日內補
提理由書狀於本院，上訴於臺灣高等法院臺中分院。告訴人或被
害人如對於本判決不服者，應具備理由請求檢察官上訴，其上訴
期間之計算係以檢察官收受判決正本之日期為準。
                                書記官  陳玲君
中    華    民    國    99    年    9     月    30    日
附錄本案論罪科刑法條全文：
刑法第321 條
犯竊盜罪而有左列情形之一者，處6 月以上、5 年以下有期徒刑
：
一  於夜間侵入住宅或有人居住之建築物、船艦或隱匿其內而犯
    之者。
二  毀越門扇、牆垣或其他安全設備而犯之者。
三  攜帶兇器而犯之者。
四  結夥三人以上而犯之者。
五  乘火災、水災或其他災害之際而犯之者。
六  在車站或埠頭而犯之者。
前項之未遂犯罰之。

司法院資訊處製作；財團法人民間司法改革基金會備份。
